【裁判字號】    95,易,139
【裁判日期】    950622
【裁判案由】    詐欺等
【裁判全文】
臺灣臺北地方法院刑事判決               95年度易字第139號
公  訴  人  臺灣臺北地方法院檢察署檢察官
被      告  丁○○
選任辯護人  毛英富律師
上列被告因詐欺等案件，經檢察官提起公訴（九十四年度偵續字
第二九○號），本院判決如下：
    主  文
丁○○連續竊盜，處有期徒刑肆月，如易科罰金，以參佰元折算
壹日；又意圖為自己不法之所有，以詐術使人將本人之物交付，
處有期徒刑伍月，如易科罰金，以參佰元折算壹日。應執行有期
徒刑柒月，如易科罰金，以參佰元折算壹日。
    事  實
一、丁○○與李珮萱於民國八十九年間經由網路交友而認識，中
    間少有聯繫，至九十二年初，丁○○突轉對丙○○展開追求
    ，先向丙○○佯稱其為澳洲墨爾本大學畢業，具碩士學歷，
    並受僱於國內知名之理律法律事務所擔任律師，月薪新臺幣
    （下同）七萬五千元至十萬元，另有其他投資，致使丙○○
    誤認丁○○有正當工作，且資力雄厚、債信無虞，即與之交
    往並論及婚嫁。九十二年九月間，丁○○本無結婚之真意，
    意圖為自己不法之所有，先行印製結婚喜帖數十張，載明將
    於九十二年十一月十五日與丙○○結婚，復將喜帖交由女方
    發送親友，並於九十二年十月二十六日，在臺北市六福皇宮
    飯店舉辦訂婚典禮，相關費用則由女方依習俗支付，宴畢，
    丁○○乃向丙○○虛偽承諾於隔日代將聘金、結婚禮金及丙○○先行支付之結婚相關費用等款項一併存入丙○○在臺北
    銀行股份有限公司農安分行（下稱臺北銀行農安分行）開立
    之帳戶內，使丙○○陷於錯誤，而於當日晚上將訂婚禮金二
    十四萬二千八百元、紅包一萬二千元、聘金六千元、壓桌金
    二萬元、三禮一萬八千元、奉茶金一萬二千元，共計三十一
    萬零八百元之現金，交付丁○○，丁○○詐得上開款項後，
    即置放於其所使用之自用小客車後車廂內，並將其中三萬九
    千二百元花用完畢。丁○○另基於意圖為自己不法所有之概
    括犯意，先於不詳之時、地，竊得丙○○所有之陽信商業銀
    行股份有限公司北投分行（下稱陽信銀行北投分行）帳號0
    0000000000號帳戶之提款卡後，自九十二年十月
    十七日起至同年十一月十二日止，連續在設於不詳地點之自
    動櫃員機，未經丙○○之同意，鍵入原設定密碼提款，以此
    不正之方法，使相當於銀行放款人員手足之自動櫃員機辨識
    系統陷於錯誤，誤認丁○○係有正當權源之持卡人，而先後
    由自動櫃員機內詐領丙○○上開帳戶內之款項十三筆（日期
    、金額均詳如附表所示），共計四十七萬二千七百九十九元
    。又丁○○本無結婚真意，仍與丙○○約定將於九十二年十
    一月十五日舉行結婚典禮，復於該日上午，承前竊盜之概括
    犯意，在丙○○家中，趁丙○○熟睡之際，竊得丙○○所有
    、用以給付婚禮女方工作人員之紅包共二千四百元。嗣於同
    日九時許，丙○○於家中接獲丁○○之父賀聯沅以電話告知
    婚禮取消，丙○○始知受騙，並循線查悉上情。
二、案經丙○○訴由臺北市政府警察局萬華分局報告臺灣臺北地
    方法院檢察署檢察官偵查起訴。
    理  由
甲、程序方面：
    按「被告以外之人於審判外之言詞或書面陳述，除法律有規
    定者外，不得作為證據。」刑事訴訟法第一百五十九條第一
    項定有明文；復按「被告以外之人於偵查中向檢察官所為之
    陳述，除顯有不可信之情況者外，得為證據。」同法第一百
    五十九條之一第二項亦有規定；另按「被告以外之人於審判
    外之陳述，雖不符前四條之規定，而經當事人於審判程序同
    意作為證據，法院審酌該言詞陳述或書面陳述作成時之情況
    ，認為適當者，亦得為證據。當事人、代理人或辯護人於法
    院調查證據時，知有第一百五十九條第一項不得為證據之情
    形，而未於言詞辯論終結前聲明異議者，視為有前項之同意
    。」同法第一百五十九條之五規定甚明。證人賀聯沅、乙○○於偵查中向檢察官所為之陳述，業經具結且無顯不可信之
    情形存在，依刑事訴訟法第一百五十九條之一第二項規定，
    自具備證據能力；其餘之傳聞證據，因被告於本院言詞辯論
    終結前，均未對於證據能力聲明異議，依刑事訴訟法第一百
    五十九條之五第一項、第二項規定，視為同意上開證據具備
    證據能力；本院審酌該等言詞陳述或書面陳述作成之情況，
    相關陳述人均未曾主張非出於任意性或不正取供，足信作成
    時之情況，應無違法或不當情事，因而認為適當，故該等言
    詞陳述或書面陳述，均具備證據能力而均得作為證據，合先
    敘明。
乙、實體方面：
一、訊據被告丁○○固不否認告訴人丙○○有將訂婚禮金等款項
    三十一萬零八百元交付予伊欲存入銀行，但伊並未存入，且
    伊有持用告訴人陽信銀行北投分行之提款卡領取款項四十七
    萬餘元，並在預定結婚當日取走二千四百元紅包等情，惟矢
    口否認有何詐欺或竊盜犯行，辯稱：伊本欲將訂婚禮金存入
    告訴人臺北銀行農安分行帳戶內，然因故放在車子後車廂，
    伊並未花用，僅屬給付遲延，而非詐取，告訴人交付予伊時
    ，二人均未細算金額，伊於九十二年十一月十六日交還時確
    實為二十七萬四千元，告訴人亦表示無短少，惟因告訴人事
    後表示有差額，伊又因悔婚理虧，始於九十二年十二月九日
    給付所謂之訂婚禮金差額三萬九千二百元；伊未竊取告訴人
    陽信銀行之提款卡，係因生意上資金週轉所需，始經由告訴
    人同意告知密碼領取款項，而告訴人未能指訴遭竊之時間、
    地點、對於伊何能知悉提款卡密碼亦未能交代，實難認定伊
    竊取提款卡，又告訴人自陳提款卡置放於其皮包內，而公訴
    人認盜領之款項多達十數筆，則告訴人豈會均不知情？九十
    二年十一月十五日預定結婚當日，伊並無竊取二千四百元紅
    包之動機，該紅包係告訴人之母親託伊發放給結婚當日之工
    作人員；伊並無騙婚之意思，在二人交往期間，伊尚為告訴
    人代為繳交多筆款項，事後伊雖悔婚，然係因經濟狀況不佳
    所致，否則伊實無須舉辦訂婚，而未能在亞太會館訂席亦肇
    因無資力，而因心中方寸大亂亦遺忘車子後車廂內有告訴人
    之訂婚禮金得先予借用，伊實無詐欺告訴人之故意云云。
二、經查：
（一）被告於八十九年間，與告訴人在網路上相識，後來少有聯
      絡，自九十二年初與告訴人恢復聯繫後，即向告訴人佯稱
      其係澳洲墨爾本大學畢業，具碩士學歷，並受僱於國內知
      名之理律法律事務所擔任律師，月薪新臺幣（下同）七萬
      五千元至十萬元，並有其他投資云云，惟事實上，被告之
      學歷係莫爾本皇家理工大學商學系二年級肄業，主修市場
      行銷，職業亦非律師，之前係在大陸地區工作，九十二年
      底因工作不順利，始返回臺灣，而在其與告訴人交往期間
      ，均未誠實告知告訴人其真實職業，反而均以律師身分自
      居等情，除為被告於偵查、本院審理時供承在卷外（見九
      十三年度偵字第四二五五號卷《下稱偵查卷》第三○頁、
      本院卷第四九頁反面），核與告訴人於本院審理時指訴情
      節相符（見本院九十五年三月二十日審判筆錄），並與證
      人即告訴人之父乙○○、被告之父賀聯沅於偵查時具結後
      證述明確（見九十四年度偵續字第二九○號卷《下稱偵續
      卷》第二四頁、第五七頁）。衡諸常情，女子挑選結婚對
      象時，對方之身家背景、職業、未來前景均為重要考量因
      素，告訴人亦於本院審理時證稱：伊擇偶時會考量整體環
      境，伊之父母親對伊之對象亦有相當之期待，伊在被告欺
      騙之下所認知之被告條件，使被告居於一定之優勢等語（
      見本院卷第四九頁反面），從而，告訴人若知悉被告之學
      歷、職業、收入、資力均非被告所稱，其是否仍會決定與
      被告交往進而決定與被告結婚，均非無疑。而被告深明此
      理，仍以虛偽不實之個人背景欺瞞告訴人，以博取告訴人
      之信任，使告訴人誤認被告係合乎其擇偶條件得以託付終
      身之人，進而與之交往而決定結婚，實難認被告無欺騙告
      訴人之意思。又被告與告訴人係於九十二年十月二十六日
      訂婚，當日所收取之訂婚禮金加上紅包等款項，共計三十
      一萬零八百元，被告向告訴人表示將上開三十一萬零八百
      元連同聘金、告訴人先前支付之結婚相關費用，一併匯入
      告訴人臺北銀行農安分行之帳戶內，告訴人誤信為真即交
      付上開款項，然實際上被告並未匯入，而係將款項置放於
      其所使用車輛之後車廂，且已花用其中之三萬九千二百元
      ；九十二年十一月十五日二人預定結婚當天早上，被告不
      告而別，復以傳真函一紙告知其父親賀聯沅當日不欲結婚
      之意等情，並據告訴人於本院審理時指訴明確（見本院九
      十五年三月二十日審判筆錄），核與證人乙○○、賀聯沅
      分別於偵查、本院審理時證述相符（見偵續卷第五七頁、
      本院卷第六五頁），復有結婚喜帖、訂婚照片、被告九十
      二年十一月十五日之傳真函影本、被告父親簽訂之備忘錄
      、被告父親簽訂之收據等件附卷可稽（見偵查卷第十三頁
      至第十六頁、第四二頁）；被告亦不爭執有收取告訴人交
      付之訂婚禮金相關款項，且伊並未依承諾匯入告訴人帳戶
      內之事實。是以，被告以虛構之身分欺罔告訴人使其與之
      交往並允諾結婚後，又假借代告訴人存入訂婚禮金等款項
      之名義，使告訴人陷於錯誤將訂婚禮金等款項交付被告，
      其有詐欺之犯行，彰彰明甚。
（二）被告雖辯稱訂婚禮金確切數額伊並不知情，但均置放於車
      子後車廂內未予動用，伊確有與告訴人結婚之真意，並無
      欺騙告訴人，伊係因經濟能力不佳始無法順利成婚云云。
      然查：
    1.就被告所詐騙訂婚禮金之數額，依證人乙○○於本院審理
      時結證稱：伊在訂婚當天晚上，將原本岳父該給女婿的禮
      品，以現金折價六萬多元，加上當天來賓收的禮金近三十
      二萬元，全部都交給告訴人，告訴人再交給被告，但被告
      從九十二年十月二十六日至同年十一月十五日止都沒有將
      錢存入銀行；九十二年十一月十五日早上被告離開，告訴
      人後來接獲被告父親賀聯沅之電話通知，才發現是騙婚，
      後來伊與告訴人至被告位於瑞安街的住處與被告父親協調
      ，剛好被告也回家，伊要被告將事情交代清楚，問被告錢
      到何處去，被告起先不說，後來又拐彎抹角，說錢放在公
      司，伊就說去土城的公司拿，被告又找理由不去，最後被
      告才說錢放在車子裡面，從車子裡面拿出二十七萬多元，
      當場有清點，有寫在備忘錄，這只是他向告訴人拿走的一
      部分先還給伊，之後再協調，後來有附一張收據（見本院
      卷第六五頁）；伊有當場問被告中間的差額到那裡去，被
      告當場承認錢被他用掉，但沒有說錢用到何處等語（見本
      院卷第六五頁反面），足認告訴人所指訴訂婚禮金之中間
      差額三萬九千二百元，為被告所花用，被告於九十二年十
      一日十五日當天亦有承認等情，應非子虛。參以雙方除於
      九十二年十一月十六日由被告書立備忘錄一紙表明願賠償
      告訴人損失，先行交付二十七萬四千元，其餘金額再行協
      調，此參備忘錄即明（見偵查卷第十五頁）外；證人乙○○代表告訴人於九十二年十二月九日所簽立之收據，其上
      清楚載明：「茲收到賀聯沅先生代表丁○○給付丙○○小
      姐暨乙○○先生之還款全部尾款金額共計新台幣肆拾壹萬
      元整，上述尾款係於中華民國92年12月2日（新台幣參拾
      萬元整）及中華民國92年12月9日（新台幣壹拾壹萬元整
      ）以電匯方式匯入乙○○先生（丙○○小姐代表人）指定
      銀行帳戶「上海商業儲蓄銀行─帳號：000000 0000000
      ，持有人：乙○○先生」確認無誤。兩筆尾款支付款項目
      之明細如下：1.婚紗照之餘款：NT $18,950，2.訂婚禮金
      之差額：NT$39,200，3.訂婚酒席款：NT：200, 640，4.
      郭元益喜餅：NT$88,500，5.漢餅：NY $6,000（暫列），
      6.鮮花：NT$760，7.衣物：NT$：20,000，8.違規罰金：N
      T$ 26,020，9.汽車保養費：NT$8,934。合計共新台幣肆
      拾萬玖仟零肆元整，實付新台幣肆拾貳萬元整」，可證被
      告與告訴人在商談賠償數額時，將告訴人所受損害之項目
      及數額均清楚寫明，若果無訂婚禮金之差額，雙方豈會在
      收據上載明三萬九千二百元之差額，而由被告方面計入尾
      款內給付予告訴人？
    2.又被告自九十二年十月二十六日直至同年十一月十五日會
      同告訴人、告訴人父親取出置於後車廂之訂婚禮金之時止
      ，均無將告訴人所交付之訂婚禮金存入銀行，顯見其確無
      將訂婚禮金存入告訴人帳戶之真意，且被告並擅自花用其
      中三萬九千二百元，又未能詳加交代款項流向，難認其無
      詐騙意圖。再觀諸被告所印製之喜帖，其中載明於九十二
      年十一月十五日下午六時三十分許在亞太會館舉行結婚典
      禮宴請親友，然被告卻未曾向亞太會館預訂婚宴，且向告
      訴人、告訴人父母親表示亞太會館菜不好，不用去試吃等
      情，除據被告自陳在卷（見本院卷第四七頁），並據證人
      乙○○於偵查時證述明確（見偵續卷第二四頁）；另證人
      賀聯沅即被告之父親於九十二年十一月十五日原本告訴人
      預定與被告結婚之日期，接獲被告書立之傳真函後，始知
      當天係被告結婚之日子一節，復經賀聯沅於偵查時結證屬
      實（見偵續卷第五七頁）。從而，被告未預定婚宴，且未
      將結婚如此重要之人生大事告知父親，足認其確無結婚真
      意。被告雖辯稱其係因銀行貸款未被核准，始無資力結婚
      ，故未預訂婚宴酒席云云，然而，被告未曾向告訴人表示
      其經濟狀況出現困境，無法如期結婚，反而一再以言語或
      行為虛構其經濟狀況無虞之假象，此業經告訴人指訴歷歷
      ；若被告上開所辯屬實，其當可向告訴人說明實情，尋求
      延後婚期或以他法籌措結婚款項之補救方式，而非隱瞞一
      切真相，在結婚當日早上不告而別，致使告訴人身心受到
      極大傷害。是被告上開所辯，均係推諉卸責之詞，實不足
      採信。
（三）自九十二年十月十七日起至同年十一月十二日止，被告使
      用告訴人陽信銀行北投分行之提款卡，連續自告訴人在上
      開銀行所開立之帳戶內提領多筆款項，金額共計四十七萬
      二千七百九十九元（日期、金額均詳如附表所示）等情，
      為被告所供承，核與告訴人指訴相符，並有告訴人陽信銀
      行北投分行帳號00000000000號帳戶存摺影本
      一份在卷可證（見偵查卷第四四頁至第四八頁）。被告雖
      辯稱提領告訴人款項係因生意上需要周轉，業已經過告訴
      人同意云云，惟為告訴人所否認，告訴人並稱：上開陽信
      銀行北投分行帳戶為其薪資轉帳帳戶，利率較高，伊平日
      均未動用，而以其他之教學收入支應日常花費，提款卡置
      於皮包內，亦未加注意已遺失；伊均係以出生日期作為提
      款卡之密碼，平日伊提款時，被告常站立伊身旁，亦容易
      知悉提款密碼等語。衡情一般人為避免遺忘，以自己生日
      作為提款密碼，亦所在多有，而被告與告訴人業已論及婚
      嫁，兩人互動頻繁，是被告或以猜測方式，或利用告訴人
      提款之際窺見密碼，甚或係告訴人曾告知其平日設定密碼
      之習性，因而獲悉告訴人提款密碼，均不無可能，又上開
      帳戶為告訴人薪資轉帳帳戶，因告訴人平日尚有其他教學
      收入，故上開帳戶款項告訴人極少動用一節，為被告所不
      爭執，是告訴人既絕少自上開帳戶動用款項，其未能提早
      發覺提款卡遺失，亦符合常情。故實難以被告知悉提款卡
      正確密碼、告訴人未提早發覺提款卡遺失，即反證被告提
      領款項獲得告訴人之同意。從而，被告顯係利用與告訴人
      來往密切，告訴人未加防備之機會，竊得告訴人之提款卡
      ，再陸續至自動櫃員機提領告訴人款項。
（四）告訴人準備給付予幫忙結婚事宜之女方工作人員之紅包二
      千四百元，亦為被告於九十二年十一月十五日竊取之事實
      ，業據告訴人指訴在卷。被告固不否認曾拿走上開二千四
      百元紅包，惟辯稱係告訴人之母親即證人甲○○交給伊發
      給工作人員的云云。惟據證人甲○○於本院審理時證述：
      告訴人結婚前一天，伊包了十幾個紅包，準備第二天由伊
      發給女方工作人員，因當時告訴人當老師，有很多學生要
      來幫忙，紅包放在告訴人房間化妝檯上，並沒有交給被告
      ，結婚當天早上，伊從市場回來，紅包就不見了等語（見
      本院卷第六三頁、第六四頁），甲○○顯未將上開二千四
      百元紅包交給被告；況且，上開紅包既係欲發給女方工作
      人員，衡情亦應由女方親友負責發放事宜，而非由被告負
      責。此外，被告曾於偵查時供稱紅包係告訴人要伊發給工
      作人員等語，惟於本院審理時復稱紅包係甲○○於結婚當
      日早上八時多許交給伊的（見本院卷第四五頁反面、第四
      六頁），是其前後所述亦有不符，自難認其所辯實在。且
      依紅包之目的既係為了發放給工作人員，被告結婚當日早
      上既已無結婚之意思而不告而別，何以須再帶走二千四百
      元之紅包？是被告確有竊取二千四百元紅包之故意，堪可
      認定。
（五）綜上，本件事證明確，被告以虛偽之個人背景條件欺騙告
      訴人結婚，詐得訂婚禮金三十一萬零八百元，又竊取告訴
      人提款卡領取四十七萬二千七百九十九元，復竊走紅包二
      千四百元之犯行，均堪以認定，應依法論科。
三、核被告所為，係犯刑法第三百二十條第一項之竊盜罪、同法
    第三百三十九第一項詐欺取財罪、同法第三百三十九條之二
    第一項以不正方法利用自動付款設備詐欺罪。被告先後二次
    竊盜犯行，時間緊接，方法相同，觸犯構成要件相同之罪名
    ，顯係基於概括犯意反覆為之，為連續犯，應依刑法第五十
    六條規定以一罪論，並加重其刑。被告竊取告訴人之提款卡
    後，又持竊得之提款卡至自動櫃員機詐領現金，其所犯之竊
    盜罪，與以不正方法利用自動付款設備詐欺罪間，有方法、
    結果之牽連關係，應依刑法第五十五條規定從一重之竊盜罪
    論處。被告所犯之竊盜罪、詐欺取財罪，犯意各別，行為互
    殊，應分論併罰。爰審酌被告利用告訴人對婚姻之美好期待
    ，遂行本案詐欺、竊盜之犯行，對告訴人身心造成極大傷害
    ，犯後猶飾詞卸責，否認犯行，顯無悔意，惟被告於本案起
    訴前即已賠償告訴人一百十八萬四千元，此參前揭之備忘錄
    、收據即明，於本院審理後復再行給付告訴人精神慰撫金四
    十五萬元，而與告訴人達成和解，此有卷附之和解書可證，
    兼衡被告之犯罪手段、目的、所生損害等一切情狀，分別量
    處如主文所示之刑，並均諭知易科罰金之折算標準，暨定其
    應執行刑。
四、不另為無罪之諭知：
（一）公訴意旨另以：被告意圖為自己不法之所有，向告訴人謊
      稱伊係律師，月薪豐厚，並有其他投資，使告訴人誤認被
      告有正當工作，且資力雄厚、債信無虞，即與之交往並論
      及婚嫁，被告取得告訴人信任後，即於九十二年三月至十
      月間，在不詳地點，以夫妻互信及辦理蜜月旅行為由，詐
      取丙○○之車貸單、保單三筆、基金單、臺灣及澳洲護照
      各一本、台胞證、戶籍謄本、身分證影本等物，並使告訴
      人將車牌號碼為八Ｄ─三八一三號之車輛交付被告使用，
      因認被告涉犯刑法第三百三十九條第一項詐欺取財罪云云
      。
（二）按犯罪事實應依證據認定之，無證據不得認定其犯罪事實
      ，又不能證明被告犯罪或其行為不罰者，應諭知無罪之判
      決，刑事訴訟法第一百五十四條第二項、第三百零一條第
      一項分別定有明文。次按認定不利於被告之事實，須依積
      極證據，茍積極之證據本身存有瑕疵而不足為不利於被告
      事實之認定，即應為有利於被告之認定，更不必有何有利
      之證據，而此用以證明犯罪事實之證據，猶須於通常一般
      人均不至於有所懷疑，堪予確信其已臻真實者，始得據以
      為有罪之認定，倘其證明尚未達到此一程度，而有合理性
      之懷疑存在，致使無從為有罪之確信時，即應為無罪之判
      決，此有最高法院八十二年度臺上字第一六三號判決、七
      十六年臺上字第四九八六號、三十年上字第八一六號等判
      例意旨可資參照。末按告訴人之告訴，係以使被告受刑事
      訴追為目的，是其陳述是否與事實相符，仍應調查其他證
      據以資審認，亦據最高法院五十二年臺上字第一三○○號
      判例闡釋甚明。
（三）公訴人認被告有上開公訴意旨所述之犯行，無非以告訴人
      之指訴為其唯一依據，訊據被告堅詞否認有上開犯行，辯
      稱：車貸單係伊為告訴人代為繳納汽車貸款故始由告訴人
      交付以利辦理繳付手續，另因告訴人位於臺北市○○○路
      ○段一三五巷二○弄十五號五樓之住處，於九十二年七月
      至十月間裝修，故告訴人將鋼琴、攝影機、護照、保險單
      、基金單、護照、台胞證、戶籍謄本、身分證影本等物品
      暫放在伊位於臺北市○○街二○八巷四七弄十八號三樓住
      處，實非伊無故拿取；伊使用告訴人之車子係因告訴人家
      中停車不易，故告訴人將車停放在伊家中車庫，並由伊載
      送告訴人上下班等語。
（四）經查：告訴人曾於本院審理時證述：被告表示他家有二個
      車庫，加上伊家中不好停車，所以將車子交給被告，讓被
      告送伊上下班；九十二年七、八月間伊位於臺北市○○○
      路○段一三五巷二十弄十五號五樓之住家裝潢，被告告訴
      伊將置放保險單、基金單、護照、身分證等重要文件之信
      封裡給他保管，以利辦理出國渡蜜月之手續，因為伊護照
      上是舊姓名，戶籍謄本才可以證明伊改過名字，至於保險
      單、基金單是被告說要拿去研究等語（見本院卷第五十頁
      正反面）；另被告曾透過伊在臺北銀行股份有限公司和平
      分行所開立之帳號000000000000帳戶，為告
      訴人繳交六萬七千二百七十二元等情，有上開帳戶存摺對
      帳單影本在卷可憑（見本院卷第二八頁至第三二頁）；是
      以被告上開所辯有關取得告訴人車貸單、保單、基金單、
      護照、台胞證、戶籍謄本、身分證影本、車子等物品之緣
      由，應屬真實。又上開物品，被告均已返還予告訴人，復
      無積極之證據證明被告有何逾越代為保管之行為，是尚難
      認定被告取得上開物品有何不法意圖，或致告訴人受有損
      害，故公訴意旨認定被告有詐取上開物品之犯行，尚有誤
      會。綜上，公訴人所舉上開事證，尚有合理之懷疑存在，
      並不足以使本院獲致被告已有上開公訴意旨所指犯行之確
      信。此外，復查無其他積極證據，足資證明被告確有公訴
      意旨所指之犯行，惟上開部分若成罪，公訴人係認與本案
      已論罪科刑之詐欺取財罪有連續犯之裁判上一罪關係，本
      院爰不另為無罪之諭知。
據上論斷，應依刑事訴訟法第二百九十九條第一項前段，刑法第
第五十六條、第三百二十條第一項、第三百三十九條第一項、第
三百三十九條之二第一項、第五十五條、第四十一條第一項前段
、第二項、第五十一條第五款，罰金罰鍰提高標準條例第一條前
段、第二條，判決如主文。
本案經檢察官詹喬偉到庭執行職務。
中   華   民   國   九十五   年    六    月   二十二   日
                      臺灣臺北地方法院刑事第一庭
                          審判長法  官  陳興邦
                                法  官  吳秋宏
                                法  官  劉素如
以上正本證明與原本無異。
如不服本判決，應於判決送達後10日內向本院提出上訴狀（應抄
附繕本）。告訴人或被害人如對於本判決不服者，應具備理由請
求檢察官上訴，其上訴期間之計算係以檢察官收受判決正本之日
期為準。
                                書記官  劉甄庭
中   華   民   國   九十五   年    六    月   二十二   日
 附表：
    ┌──┬─────┬──────┐
    │編號│  日  期  │   金  額   │
    │    │          │ （新臺幣） │
    ├──┼─────┼──────┤
    │ 一 │ 92.10.17 │    2000元  │
    ├──┼─────┼──────┤
    │ 二 │ 92.10.17 │ 100,015元  │
    ├──┼─────┼──────┤
    │ 三 │ 92.10.24 │ 100,015元  │
    ├──┼─────┼──────┤
    │ 四 │ 92.10.25 │  70,015元  │
    ├──┼─────┼──────┤
    │ 五 │ 92.10.26 │  20,000元  │
    ├──┼─────┼──────┤
    │ 六 │ 92.10.26 │  20,000元  │
    ├──┼─────┼──────┤
    │ 七 │ 92.10.26 │  20,000元  │
    ├──┼─────┼──────┤
    │ 八 │ 92.11.04 │   8,836元  │
    ├──┼─────┼──────┤
    │ 九 │ 92.11.04 │  11,373元  │
    ├──┼─────┼──────┤
    │ 十 │ 92.11.05 │   6,015元  │
    ├──┼─────┼──────┤
    │十一│ 92.11.05 │ 100,015元  │
    ├──┼─────┼──────┤
    │十二│ 92.11.08 │   1,000元  │
    ├──┼─────┼──────┤
    │十三│ 92.11.12 │  13,515元  │
    ├──┴─────┼──────┤
    │     總計       │ 472,799元  │
    └────────┴──────┘
附錄法條：刑法第三百二十條、第三百三十九條
          刑法第三百三十九條之二


司法院資訊處製作；財團法人民間司法改革基金會備份。
